臺灣士林地方法院刑事判決　　　　　　　 96年度訴字第529號
公　訴　人　臺灣士林地方法院檢察署檢察官
被　　　告　甲○○
　　　　　　　　　　（另案於臺灣臺北監獄士林分監執行）
上列被告因毒品危害防制條例案件，經檢察官提起公訴（96年度
毒偵字第807 號），被告於本院準備程序中就被訴事實為有罪之
陳述，本院合議庭裁定由受命法官獨任依簡式審判程序審理，判
決如下：
    主  文
甲○○施用第一級毒品，累犯，處有期徒刑拾月。扣案之注射針
筒壹支、分裝袋壹個均沒收。
    事  實
一、甲○○前因施用第一級毒品海洛因、第二級毒品安非他命案
    件，經依本院裁定送觀察、勒戒後，認有繼續施用毒品之傾
    向，復經裁定執行強制戒治，於民國88年3 月15日停止戒治
    交付保護管束，迄88年9 月13日強制戒治交付保護管束期滿
    執行完畢，由臺灣士林地方法院檢察署檢察官於89年2 月21
    日以89年度戒毒偵字第17號為不起訴處分確定。惟仍未戒除
    毒癮，又於93年8 月21日起至94年2 月19日止，施用第一級
    毒品海洛因，另於93年8 月21日，施用第二級毒品安非他命
    ，經本院於94年4 月25日以93年度訴字第707 號判決就施用
    第一級毒品罪處有期徒刑9 月、施用第二級毒品罪處有期徒
    刑4 月，定應執行刑為有期徒刑1 年確定，甫於95年2 月10
    日縮刑期滿執行完畢。復於95年7 月15日起至同年12月6 日
    止，施用第一級毒品海洛因，經本院於96年2 月14日以95年
    度訴字第1202號判決判處有期徒刑10月確定。詎甲○○猶不
    知悛悔，於前案強制戒治執行完畢釋放5 年內所犯施用毒品
    罪，經訴追處罰後，復基於施用第一級毒品海洛因之犯意，
    於96年4 月1 日晚間某時，在其位於臺北縣汐止市○○路
    109 巷12號2 樓住處內，以將海洛因摻水注射方式，施用第
    一級毒品海洛因1 次。嗣甲○○於96年4 月3 日上午9 時40
    分許，在臺北縣汐止市○○○路392 巷附近楊長安所經營工
    廠內，竊得楊長安所有鐵板15片，遭楊長安發現喝阻逮捕並
    報警處理（竊盜部分，由檢察官另案起訴），並經甲○○同
    意前往臺北縣汐止市○○路109 巷12號2 樓其住處搜索，當
    場於房間內扣得簡正光之注射針筒1 支、分裝袋1 個，經採
    集尿液鑑驗呈鴉片類陽性反應，始悉上情。
二、案經臺北縣政府警察局汐止分局報請臺灣士林地方法院檢察
    署檢察官偵查起訴。
    理  由
一、本件被告所犯非死刑、無期徒刑或最輕本刑有期徒刑三年以
    上之罪，亦非高等法院管轄第一審案件，且於準備程序進行
    中，被告先就被訴事實為有罪之陳述，經告知被告簡式審判
    程序之旨，並聽取檢察官、被告之意見後，本院合議庭裁定
    由受命法官進行簡式審判程序，是本件之證據調查，依刑事
    訴訟法第273 條之2 規定，不受同法第159 條第1 項、第
    161 條之2 、第161 條之3 、第163 條之1 及第164 條至第
    170 條規定之限制，合先敘明。
二、上揭事實，業據被告甲○○於本院準備程序及審理時坦承不
    諱，且有下列證據可資佐證：
    (1)被告於96年4 月3 日採集之尿液，經送請臺灣檢驗科技股
      份有限公司以酵素免疫分析法初步檢驗、氣相層析質譜儀
      法確認檢驗結果，均呈鴉片類陽性反應，此有臺灣檢驗科
      技股份有限公司96年4 月23日濫用藥物尿液檢驗報告（偵
      查卷第69頁）附卷可稽，並有注射針筒1 支與分裝袋1 個
      扣案可資佐證。
    (2)被告曾經事實欄所示之觀察勒戒、強制戒治執行完畢釋放
      後，5 年內另犯施用毒品罪，經判決處刑執行完畢等情，
      有前案起訴書、判決書及臺灣高等法院被告前案紀錄表附
      卷可憑。
    核均與被告前述任意性自白相符，是被告於強制戒治執行完
    畢後5 年內所犯施用毒品罪經追訴處罰後，再為本件施用第
    一級毒品犯行之事證明確。其犯行堪以認定。
三、按海洛因為毒品危害防制條例第2 條第2 項第1 款明定之第
    一級毒品，不得持有及施用。再被告於前述強制戒治完畢後
    5 年內已再犯，經依法追訴處罰，縱其第3 次或其後再度施
    用毒品之時間，在初犯經觀察、勒戒或強制戒治執行完畢釋
    放5 年以後，因其已於「5 年內再犯」，顯見其再犯率甚高
    ，原實施觀察、勒戒或強制戒治，已無法收其實效，即應依
    毒品危害防制條例第10條規定處罰（至第3 次或第3 次以上
    施用毒品之時間是否應有期間限制，則有待循立法途徑解決
    ，最高法院95年第7 次刑事庭會議決定要旨參照）。是核被
    告所為，係犯毒品危害防制條例第10條第1 項之施用第一級
    毒品罪。查被告前述犯罪判決執行情形，有臺灣高等法院被
    告前案紀錄表在卷可按，其於執行完畢後5 年內故意犯本件
    法定本刑為有期徒刑以上之罪，為累犯，依法加重其刑。爰
    審酌被告曾犯施用毒品罪而觸法，經觀察勒戒、強制戒治之
    執行後，對於施用毒品之危害及其違法性，當應有強烈且明
    確之體認，詎自制力薄弱，仍漠視法令禁制而犯本案，顯未
    因而警惕悔改，輔以其犯罪之手段、智識程度、所生危害、
    行為次數等一切情狀，量處如主文所示之刑。
四、扣案之注射針筒1 支、分裝袋1 個均為被告所有，供其施用
    、分裝毒品所用之物，此據被告供述明確（偵查卷第7 頁背
    面、第35頁），應依刑法第38條第1 項第2 款宣告沒收。
據上論斷，應依刑事訴訟法第299 條第1 項前段、第273 條之1
第1 項，毒品危害防制條例第10條第1 項，刑法第11條前段、第
47 條 第1 項、第38條第1 項第2 款，判決如主文。
本案經檢察官林在培到庭執行職務。
中　　華　　民　　國　　96　　年　　7 　　月　　5 　　日
                  刑事第四庭法  官      朱瑞娟
以上正本證明與原本無異。
如不服本判決，應於判決送達後10日內，向本院提出上訴狀。
                            書記官      賴麗容
中　　華　　民　　國　　96　　年　　7 　　月　　5 　　日
附錄本案所犯法條
毒品危害防制條例第10條
施用第一級毒品者，處 6 月以上 5 年以下有期徒刑。
施用第二級毒品者，處 3 年以下有期徒刑。
